臺灣苗栗地方法院刑事判決
                                      110年度易字第209號
公  訴  人  臺灣苗栗地方檢察署檢察官
被      告  吳聲文




上列被告因竊盜案件，經檢察官提起公訴（109年度偵字第3823
號），被告於本院準備程序中就被訴之事實為有罪之陳述，經裁
定改依簡式審判程序審理，並判決如下：
    主  文
吳聲文犯如附表一編號一至五主文欄所示之罪，各處如附表一編
號一至五主文欄所示之刑。應執行有期徒刑壹年陸月，如易科罰
金，以新臺幣壹仟元折算壹日。
未扣案之犯罪所得如附表二編號3、6、8、9至12、14至25所示之
物均沒收，於全部或一部不能沒收或不宜執行沒收時，均追徵其
價額。
    事  實
一、吳聲文前因違反毒品危害防制條例及竊盜案件，經本院於民
    國100年8月4日以100年度易字第353號判決判處有期徒刑7月
    、3月，並合定應執行有期徒刑8月確定在案，嗣後於103年6
    月11日入監執行，並於104年10月20日因徒刑執行完畢出監
    。
二、吳聲文意圖為自己不法所有之竊盜犯意，分別於如附表一編
    號1至5所示之時間、地點，各為如附表一編號1至5所示之犯
    行；嗣經附表一編號1至5所示鐘良雙等人報警後，經警循線
    查悉上情。
三、案經鐘良雙、武瑞玲、陳漢康、林芳如、楊秀玲訴由苗栗縣
    警察局大湖分局報請臺灣苗栗地方檢察署檢察官偵查起訴。
    理  由
一、上揭事實，業據被告於警詢、偵查及本院審理時坦承不諱（
    見本院卷第63頁、第67至71頁、109年度偵字第3823號卷第6
    1至73頁），核與證人王蒝樺、王賢漢於警詢證述之情節相
    符（見109年度偵字第3823號卷第75至93頁），且分別有附
    表一編號1至5「認定事實所憑證據」欄所示證人鐘良雙、武
    瑞玲、陳漢康、林芳如、楊秀玲等人於警詢之證述及所列證
    據在卷可參（詳附表所載）；又證人鐘良雙、武瑞玲、陳漢
    康、林芳如、楊秀玲等人均與被告素不相識，上開證人鐘良
    雙、武瑞玲、陳漢康、林芳如、楊秀玲均與被告無任何怨隙
    ，衡情上開證人鐘良雙、武瑞玲、陳漢康、林芳如、楊秀玲
    等均應無設詞攀誣，或虛構事實以陷害被告之理，又衡上開
    證人鐘良雙、武瑞玲、陳漢康、林芳如、楊秀玲等前開證述
    內容，與上開卷附相關卷證資料互核相符；故證人鐘良雙、
    武瑞玲、陳漢康、林芳如、楊秀玲等人前開證述內容，經核
    尚無不可採信之處。足認被告上開自白與事實相符，被告上
    開如附表一編號1至5所示犯行，均洵堪認定，應予以依法論
    科。
二、核被告如附表一編號1至5所為，均係犯刑法第320條第1項之
    竊盜罪。又被告犯如附表一編號1至5所示共5罪間，犯意各
    別，行為互殊，皆可獨立評價，自應予以分論併罰。
三、又查被告有事實欄一所載論罪科刑執行之情形，此有臺灣苗
    栗地方檢察署刑案資料查註紀錄表及臺灣高等法院被告前案
    紀錄表各1 份在卷可查，其受有期徒刑執行完畢後，5 年之
    內再犯有期徒刑以上刑之本罪，為累犯；另基於累犯者有其
    特別惡性及對刑罰反應力薄弱等立法理由，一律須加重最低
    本刑，於不符合刑法第59條所定要件之情形下，致生行為人
    所受之刑罰超過其所應負擔罪責之個案，其人身自由因此遭
    受過苛之侵害部分，對人民受憲法第8 條保障之人身自由所
    為限制，不符憲法罪刑相當原則，牴觸憲法第23條比例原則
    ，是為避免發生上述罪刑不相當之情形，法院就該個案應依
    本解釋意旨，裁量是否加重最低本刑，此有司法院釋字第77
    5 號解釋文可參。本院審酌被告前因犯罪而經徒刑執行完畢
    後，理應產生警惕作用，能因此自我控管，不再觸犯有期徒
    刑以上之罪，卻故意再犯與前罪罪質類似之本案之罪，足見
    被告有其特別惡性，且前罪之徒刑執行無成效，對於刑罰之
    反應力顯然薄弱等一切情節，認有必要應依刑法第47條第1 
    項規定加重其刑（依據司法院頒布之刑事判決精簡原則，主
    文得不記載累犯）。
四、爰審酌被告為69年11月10日生，正值壯年而有勞動能力，詎
    其不思以正途謀生，猶因不勞而獲之心態，犯如附表一編號
    1至5所示犯行，其侵害他人財產安全，行為實不足取，顯然
    缺乏對他人財產權應予尊重之觀念；並考量其犯罪方法、手
    段，對被害人財產及生活、社會治安所生危害程度；復審酌
    被告犯後就附表一編號1至5所示之犯行，均已坦承犯罪，惟
    迄今未與被害人等達成民事和解，賠償被害人等之損失，暨
    參酌其犯罪動機、各次犯罪手段、目的、被害人所受損害程
    度及部分犯罪所得已發還、其智識程度為國中畢業、自述從
    事園藝工作、月收入約為新臺幣（下同）23,000元、生活狀
    況、經濟收入、家庭情況等一切情狀（見本院卷第70頁），
    兼衡各被害人對刑度表示之意見（見本院卷第51頁）等情，
    分別量處如附表一編號1至5主文欄所示之刑，並合併定其應
    執行之刑如主文所示，以資儆懲。
五、沒收部分：
　㈠按犯罪所得，屬於犯罪行為人者，沒收之；前二項之沒收，
    於全部或一部不能沒收或不宜執行沒收時，追徵其價額，刑
    法第38條之1 第1 項前段、第3 項分別定有明文。另按犯罪
    所得已實際合法發還被害人者，不予宣告沒收或追徵，刑法
    第38條之1 第5 項定有明文。
  ㈡被告竊取之未扣案如附表二編號8 、10至12、14至24 所示之
    物，雖經被告供述已丟棄或花用等語（見本院卷第69頁）；
    惟既未扣案，亦未能尋得以發還被害人等，自仍屬被告之犯
    罪所得，應依刑法第38條之1 第1 項前段及第3 項規定，宣
    告沒收，於全部或一部不能沒收或不宜執行沒收時，追徵其
    價額。
  ㈢另查，被告犯如附表一編號1至5所示犯行後，將所竊得如附
    表二編號1、2、4、5、7、13所示之物分別變賣予吳賢漢，
    而獲得如附表二編號3、6、9、25所示之現金合計5,000元一
    情，業據被告陳明在卷（見本院卷第69頁），並有證人吳賢
    漢偵查中證述在卷（見109年度偵字第3823號卷第307至310
    頁），核屬被告違法行為所得變得之物，為貫徹任何人都不
    能坐享或保有犯罪所得或犯罪所生利益之理念，就此變賣所
    得部分，雖未扣案，仍應依刑法第38條之1 第1 項前段、第
    3 項之規定，宣告沒收，且於全部或一部不能沒收或不宜執
    行沒收時，追徵其價額。
  ㈣至本案被告竊取之未扣案如附表二編號1、2、4、5、7、13所
    示之物，均業已分別發還被害人，此有附表一所載贓物認領
    保管單等在卷可參（詳見附表一編號1 至5 認定事實所憑證
    據欄所示），爰不予以宣告沒收或追徵，併此敘明。
  ㈤至其餘扣押物均與本案竊盜犯行無涉，爰不予宣告沒收，附
    此敘明。
據上論斷，應依刑事訴訟法第273 條之1 第1 項、第299 條第1
項前段，判決如主文。
本案經檢察官邱舒虹提起公訴，檢察官黃振倫到庭執行職務。
中　　華　　民　　國　 110　　年　　8 　　月　　25　　日
                  刑事第二庭  法  官  許蓓雯

附表一：
編號 犯罪時間 犯罪方式及經過 被害人 犯罪所得財物（新臺幣） 認定事實所憑證據 所犯法條 主文欄  犯罪地點       1 109年2月26日晚上9時17分許 吳聲文意圖為自己不法之所有，於左揭時間、地點，基於竊盜之犯意，徒手竊取鐘良雙所有之鐵製及鋁製草莓車各1台（已發還）得手後，即由不知情王蒝樺載運離開現場，並以1,000元出售予不知情之吳賢漢。 鐘良雙 鐵製草莓車1台、鋁製草莓車1台（均已發還） [109年偵字第3823號卷] ⑴證人鐘良雙於警詢證述之情節（第113至116頁） ⑵指認犯罪嫌疑人紀錄表（第95至111頁）、贓物認領保管單（第117頁）、本院109年聲搜字第135號搜索票、苗栗縣警察局大湖分局109年3月17日搜索筆錄、扣押筆錄、扣押物品目錄表（第167至179頁）、照片（第207至214頁、第229至236頁、第249至251頁） 刑法第320條第1項 吳聲文犯竊盜罪，處有期徒刑肆月月，如易科罰金，以新臺幣壹仟元折算壹日。  苗栗縣○○鄉○○路○○巷00號（大湖國小側門旁）       2 109年2月29日上午11時至下午3時許間之某時許 吳聲文意圖為自己不法之所有，於左揭時間、地點，基於竊盜之犯意，徒手竊取武瑞玲所有之銀色抽水馬達1台（已發還）得手後，即離開現場，並與附表一編號3所示之紅色抽水馬達共以2,000元出售予不知情之吳賢漢。 武瑞玲 銀色抽水馬達1台（已發還） [109年偵字第3823號卷] ⑴證人武瑞玲於警詢證述之情節（第119至122頁） ⑵指認犯罪嫌疑人紀錄表（第95至111頁）、贓物認領保管單（第123頁）、自願受搜索同意書、苗栗縣警察局大湖分局109年3月17日搜索扣押筆錄、扣押物品目錄表（第183至193頁）、照片（第215至216頁、第229至236頁、第249至251頁） 刑法第320條第1項 吳聲文犯竊盜罪，處有期徒刑肆月月，如易科罰金，以新臺幣壹仟元折算壹日。  苗栗縣○○鄉○○村○○路○○○路○○號0400號）旁之番茄園       3 109年3月5日上午6時許 吳聲文意圖為自己不法之所有，於左揭時間、地點，基於竊盜之犯意，徒手竊取陳漢康所有之紅色抽水馬達1台（已發還）得手後，即離開現場，並與附表一編號2所示之抽水馬達共以2,000元出售予不知情之吳賢漢。 陳漢康 紅色抽水馬達1台（已發還） [109年偵字第3823號卷] ⑴證人陳漢康於警詢證述之情節（第125至） ⑵指認犯罪嫌疑人紀錄表（第95至111頁）、贓物認領保管單（第133頁）、自願受搜索同意書、苗栗縣警察局大湖分局109年3月17日搜索扣押筆錄、扣押物品目錄表（第183至193頁）、照片（第217至218頁、第229至236頁、第249至251頁） 刑法第320條第1項 吳聲文犯竊盜罪，處有期徒刑肆月月，如易科罰金，以新臺幣壹仟元折算壹日。  苗栗縣○○鄉○○段000○00號       4 109年3月7日晚上9時10分許至3月8日上午5時30分許 吳聲文意圖為自己不法之所有，於左揭時間、地點，基於竊盜之犯意，徒手竊取林芳如所有之橘色草莓車2台（其中1台已發還）得手後，即由不知情王蒝樺載運離開現場，並將其中1台橘色草莓車以1,500元出售予不知情之吳賢漢。 林芳如 橘色草莓車2台（其中1台已發還） [109年偵字第3823號卷] ⑴證人林芳如於警詢證述之情節（第135至141頁） ⑵指認犯罪嫌疑人紀錄表（第95至111頁）、贓物認領保管單（第143頁）、本院109年聲搜字第135號搜索票、苗栗縣警察局大湖分局109年3月17日搜索筆錄、扣押筆錄、扣押物品目錄表（第167至179頁）、照片（第219頁、第229至236頁、第249至251頁） 刑法第320條第1項 吳聲文犯竊盜罪，處有期徒刑肆月月，如易科罰金，以新臺幣壹仟元折算壹日。  苗栗縣大湖鄉社寮角土地公廟附近之草莓園       5 109年3月13日晚上8時許 吳聲文意圖為自己不法之所有，於左揭時間、地點，基於竊盜之犯意，徒手竊取楊秀玲所有之濾掛式咖啡1盒、春風牌衛生紙1串、汽車充電器1個、紅色電子磅秤1個（已發還）、頭燈4個、收音機2台、老虎鉗1個、尖嘴鉗1個、現金300元、卡拉OK主機1個、汽油1桶、橄欖油2瓶、瓦斯罐3瓶、藍色雨衣1個、行車紀錄器1個得手後，即離開現場，並將上開磅秤以500元出售予不知情之吳賢漢。 楊秀玲 濾掛式咖啡1盒、春風牌衛生紙1串、汽車充電器1個、紅色電子磅秤1個（已發還）、頭燈4個、收音機2台、老虎鉗1個、尖嘴鉗1個、現金300元、卡拉OK主機、汽油1桶、橄欖油2瓶、瓦斯罐3瓶、藍色雨衣1個、行車紀錄器1個 [109年偵字第3823號卷] ⑴證人楊秀玲於警詢證述之情節（第145至151頁） ⑵指認犯罪嫌疑人紀錄表（第95至111頁）、贓物認領保管單（第153頁）、本院109年聲搜字第135號搜索票、苗栗縣警察局大湖分局109年3月17日搜索筆錄、扣押筆錄、扣押物品目錄表（第167至179頁）、照片（第220至224頁、第229至236頁、第241至251頁） 刑法第320條第1項 吳聲文犯竊盜罪，處有期徒刑肆月月，如易科罰金，以新臺幣壹仟元折算壹日。  苗栗縣○ ○鄉○○村○○○段000地號之工寮       

附表二：
編號 物品名稱 數量 備註 1 鐵製草莓車 1台 （已發還） 附表一編號1之犯罪所得 2 鋁製草莓車 1台 （已發還） 附表一編號1之犯罪所得 3 現金 1,000元 附表一編號1之變賣所得 4 銀色抽水馬達 1台 （已發還） 附表一編號2之犯罪所得 5 紅色抽水馬達 1台 （已發還） 附表一編號3之犯罪所得 6 現金 2,000元 附表一編號2、3之變賣所得 7 橘色草莓車 1台 （已發還） 附表一編號4之犯罪所得 8 橘色草莓車 1台 附表一編號4之犯罪所得 9 現金 1,500元 附表一編號4之變賣所得 10 濾掛式咖啡 1盒 附表一編號5之犯罪所得 11 春風牌衛生紙 1串 附表一編號5之犯罪所得 12 汽車充電器 1個 附表一編號5之犯罪所得 13 紅色電子磅秤 1個 （已發還） 附表一編號5之犯罪所得 14 頭燈 4個 附表一編號5之犯罪所得 15 收音機 2台 附表一編號5之犯罪所得 16 老虎鉗 1個 附表一編號5之犯罪所得 17 尖嘴鉗 1個 附表一編號5之犯罪所得 18 現金 300元 附表一編號5之犯罪所得 19 卡拉OK主機 1個 附表一編號5之犯罪所得 20 汽油 1桶 附表一編號5之犯罪所得 21 橄欖油 2瓶 附表一編號5之犯罪所得 22 瓦斯罐 3瓶 附表一編號5之犯罪所得 23 藍色雨衣 1個 附表一編號5之犯罪所得 24 行車紀錄器 1個 附表一編號5之犯罪所得 25 現金 500元 附表一編號5之變賣所得 
以上正本證明與原本無異。　　　　　　　　　　　　　　　　如不服本判決應於收受判決後20日內向本院提出上訴書狀，並應敘述具體理由。其未敘述上訴理由者，應於上訴期間屆滿後20日內向本院補提理由書(均須按他造當事人之人數附繕本)「切勿逕送上級法院」。告訴人或被害人如對本判決不服者，應具備理由請求檢察官上訴，其上訴期間之計算係以檢察官收受判決正本之日期為準。　
中　　華　　民　　國　 110　　年　　8 　　月　　25　　日
                              書記官 蔡芬芬
附錄：本判決論罪科刑法條
中華民國刑法第320條
意圖為自己或第三人不法之所有，而竊取他人之動產者，為竊盜
罪，處5年以下有期徒刑、拘役或50萬元以下罰金。
意圖為自己或第三人不法之利益，而竊佔他人之不動產者，依前
項之規定處斷。
前2項之未遂犯罰之。